【裁判字號】    99,小上,1
【裁判日期】    990129
【裁判案由】    給付管理費
【裁判全文】
臺灣高雄地方法院民事裁定               99年度小上字第1號
上  訴  人  甲○○
被上訴人    中正公園大廈管理委員會
法定代理人  乙○○
上列當事人間請求給付管理費事件，上訴人對於民國98年11月19
日本院高雄簡易庭98年度雄小字第3309號第一審判決提起上訴，
本院裁定如下：
    主  文
上訴駁回。
第二審訴訟費用新台幣壹仟伍佰元由上訴人負擔。
    理  由
一、上訴意旨略以：按共用部分、約定共用部分之修繕、管理、
    維護，由管理負責人或管理委員會為之。其費用由公共基金
    支付或由區分所有權人按其共有之應有部分比例分擔之。但
    修繕費係因可歸責於區分所有權人或住戶之事由所致者，由
    該區分所有權人或住戶負擔。其費用若區分所有權人會議或
    規約另有規定者，從其規定。公寓大廈管理條例第10條第2
    項定有明文。而本件上訴人為中正大廈之區分所有權人，上
    訴人對於系爭大廈77號5 樓12樓之1 之房屋權利範圍僅1/10
    ，訴外人董林南旎為9/10，以區分所有權人共有之應有部分
    比例分擔管理費用，上訴人僅應繳納前開12樓之1 應繳納管
    理費2,735 元之1/10即274 元（元以下四捨五入），原審判
    決既有違法之處，爰依法提起上訴等語。並聲明求為判決：
    原判決廢棄；被上訴人在第一審之訴駁回。
二、按對於小額程序第一審判決之上訴，非以其違背法令為理由
    ，不得為之。又上訴狀內應記載上訴理由，表明下列各款事
    項：(1)原判決所違背之法令及其具體內容。(2)依訴訟資料可
    認為原判決有違背法令之具體事實，民事訴訟法第436 條之
    24第2 項、第436 條之25分別定有明文。又除別有規定外，
    法院不得就當事人未聲明之事項為判決。小額訴訟程序之當
    事人除有因原法院違背法令致未能提出者外，於第二審程序
    不得提出新攻擊或防禦方法，復為民事訴訟法第388 條及第
    436 條之28所明文規定。此乃因我國民事訴訟法採辯論主義
    ，法院僅得依據當事人聲明之範圍及其所提供之訴訟資料，
    作為裁判之基礎，而關於當事人所應受判決事項聲明之範圍
    ，除有訴之變更或追加、訴之聲明之擴張或減縮等情形者外
    ，自應以第一審言詞辯論終結前所聲明者為準，且為貫徹小
    額程序之簡速性，避免因當事人於上訴程序提出新事實及證
    據而延滯訴訟，乃限制小額事件之第二審法院原則上應按第
    一審之訴訟資料，審核其訴訟程序及判決內容有無違背法令
    ，當事人於第一審言詞辯論終結前未曾提出之訴訟資料，不
    得再行提出，此為民事訴訟法第436 條之28立法理由所明白
    揭示。故當事人如以原判決不適用法規或適用不當為理由時
    ，其上訴狀或理由書，除應揭示原判決未適用或適用錯誤之
    法規外，更應揭示依原有訴訟資料應適用特定法規或正確適
    用特定法規之具體事實。上訴狀或理由書如未依此項方法表
    明，或其所表明者，顯與上開法條規定之情形不相合時，即
    難認已對小額程序第一審判決之違背法令有具體之指摘，其
    上訴自難認為合法。
三、經查，上訴人雖主張系爭大廈77號5 樓12樓之1 之房屋其所
    有權範圍僅占1/10，訴外人董林南旎為9/10，以區分所有權
    人共有之應有部分比例分擔管理費用，上訴人僅應繳納前開
    12樓之1 應繳納管理費2,735 元之1/10乙節，惟被上訴人於
     原 審係主張：被上訴人為其大樓（門牌號碼五福一路77號
    5 樓之2 及12樓之1 ）之區分所有權人，自民國98年2 月份
    起至同年7 月份止，總計欠繳管理費27,930元（5 樓之2 每
    月管理費為2,735 元、12樓之1 每月為1,920 元），上訴人
    於原審對其共積欠27,930元管理費乙節不爭執（見原審卷第
    28頁），則上訴人於上訴時始提出前開主張，屬新攻擊防禦
    方法，揆諸民事訴訟法第436 條之28前段之規定，本院係法
    律審，自無從就上訴人提出此一新攻擊防禦方法加以審酌。
    則上訴人以上開理由提起上訴，難認其已合法表明上訴理由
    ，依首揭說明，應認其上訴不合法，自應予駁回。
四、末按，於小額訴訟之上訴程序，法院為訴訟費用之裁判時，
    應確定其費用額，民事訴訟法第436 條之19第1 項、第436
    條之32第1 項規定甚明。本件上訴人小額訴訟之上訴，既經
    駁回，關於第二審訴訟費用自應由上訴人負擔。查本件第二
    審訴訟費用，為上訴裁判費用新台幣1,500 元，揆諸前開規
    定，應由上訴人負擔，爰併予確定如主文第2 項所示。
五、據上論結，本件上訴為不合法，依民事訴訟法第436 條之32
    第1 、2 項、第436 條之19第1 項、第444 條第1 項前段、
    第95條、第78條，裁定如主文。
中    華    民    國    99    年    1     月    29    日
            民事第三庭  審判長法  官  朱玲瑤
                              法  官  陳宛榆
                              法  官  洪能超
正本係照原本作成。
本裁定不得抗告。
中    華    民    國    99    年    1     月    29    日
                              書記官  火秋予

司法院資訊處製作；財團法人民間司法改革基金會備份。
